【裁判字號】    95,訴,455
【裁判日期】    950331
【裁判案由】    毒品危害防制條例
【裁判全文】
臺灣桃園地方法院刑事判決               95年度訴字第455號
公  訴  人  臺灣桃園地方法院檢察署檢察官
被      告  乙○○
指定辯護人  本院公設辯護人  甲○○
上列被告因毒品危害防制條例案件，經檢察官提起公訴（95年度
毒偵字第157 號），嗣經本院訊問被告後，被告自白犯罪，檢察
官聲請協商判決，經本院合議庭裁定由受命法官改依簡式審判程
序後為協商判決，本院判決如下：
    主  文
乙○○施用第一級毒品，累犯，處有期徒刑捌月，扣案之第一級
毒品海洛因壹包（淨重零點壹零公克，空包裝重零點壹玖公克）
，沒收銷燬之；又施用第二級毒品，累犯，處有期徒刑柒月，扣
案之玻璃球壹個，沒收之。應執行有期徒刑壹年貳月，扣案之第
一級毒品海洛因壹包（淨重零點壹零公克，空包裝重零點壹玖公
克），沒收銷燬之；扣案之玻璃球壹個，沒收之。
    事實及理由
一、犯罪事實：被告乙○○前曾於民國82年間因違反麻醉藥品管
    理條例案件，經本院以82年度訴字第546 號判決判處有期徒
    刑6 月確定，於82年8 月11日易科罰金執行完畢；於82年間
    因違反麻醉藥品管理條例案件，經臺灣彰化地方法院以82年
    度訴字第2045號判決判處有期徒刑9 月確定；於83年間因藥
    事法等案件，經本院以83年度訴字第983 號判決判處有期徒
    刑4 月確定；上開2 罪經本院以83年度聲字第2460號裁定應
    執行有期徒刑1 年確定，於84年1 月25日入監執行，於84年
    12月13日執行完畢；於85年間因違反肅清煙毒條例案件，經
    本院以85年度訴字第776 號判決就竊盜罪部分判處有期徒刑
    1 年8 月，就非法吸用化學合成麻醉藥品部分判處有期徒刑
    10月，應執行有期徒刑2 年4 月，經提起上訴，經臺灣高等
    法院以85年度上訴字第5393號判決就非法吸用化學合成麻醉
    藥品部分撤銷改判處有期徒刑1 年，另定應執行刑為有期徒
    刑2 年6 月確定；於86年間因違反肅清煙毒條例案件，經本
    院以86年度訴字第513 號判決判處有期徒刑3 年6 月確定；
    於86年間因違反麻醉藥品管理條例案件，經本院以86年度易
    字第4049號判決判處有期徒刑10月確定；上開3 罪接續執行
    ，於86年11月26日入監執行，於90年3 月14日因縮短刑期假
    釋出監，於93年2 月10日假釋期滿未經撤銷，未執行之刑以
    已執行論（構成累犯）；另於93年間因施用毒品案件，經本
    院以93年度毒聲字第1130號裁定送勒戒處所觀察、勒戒，於
    93年12月2 日入所，因認有繼續施用毒品傾向，經本院以93
    年度毒聲字第1806號裁定令入戒治處所施以強制戒治，於94
    年1 月10日入所，於94年12月29日執行完畢，並經臺灣桃園
    地方法院檢察署檢察官於94年8 月16日以94年度戒毒偵字第
    343 號為不起訴處分確定。詎其仍未戒除毒癮，明知海洛因
    、甲基安非他命分別係毒品危害防制條例所稱之第一級、第
    二級毒品，不得非法持有及施用，竟分別基於施用第一、二
    級毒品之概括犯意，分別於94年12月12日晚間某時及94年12
    月13日某時，在其桃園縣桃園市○○路1216巷7 弄12號之住
    處內，分別以注射針筒注射方式施用第一級毒品海洛因及以
    吸食器吸食第二級毒品甲基安非他命各1 次。嗣為警於94年
    12月13日23時40分許，在桃園縣八德市○○路○ 段685 巷口
    查獲，並扣得第一級毒品海洛因1 包（淨重0.10公克，空包
    裝重0.19公克）、被告所有供（但非專供）施用第二級毒品
    所用之玻璃球1 個，與本案無關之白粉1 包及非被告所有之
    注射針筒1 支。案經桃園縣政府警察局八德分局報告臺灣桃
    園地方法院檢察署檢察官偵查起訴。
二、證據：
（一）被告乙○○本院審理中之自白。
（二）卷附臺灣尖端先進生技醫藥股份有限公司濫用藥物檢驗報
      告1 紙。
（三）扣案第一級毒品海洛因1 包（淨重0.10公克，空包裝重0.
      19公克），及卷附法務部調查局鑑定通知書1 紙。
（四）扣案玻璃球1 個。
（五）照片6 幀。
三、本件被告已認罪，經檢察官與被告於本院審理時達成協商之
    合意，其合意內容為：被告施用第一級毒品海洛因部分願受
    科處有期徒刑8 月；施用第二級毒品甲基安非他命部分願受
    科處有期徒刑7 月，合併應執行有期徒刑1 年2 月。經查，
    上開協商合意並無刑事訴訟法第455 條之4 第1 項所列情形
    之1 ，檢察官聲請改依協商程序而為判決，本院爰不經言詞
    辯論，於協商合意範圍內為協商判決，合予敘明。
四、沒收：扣案之第一級毒品海洛因1 包（淨重0.10公克，空包
    裝重0.19公克），因海洛因為第一級毒品，包裝之塑膠袋又
    與所包裝之海洛因難以析離，應一併依毒品危害防制條例第
    18條第1 項前段之規定，沒收銷燬之。扣案之玻璃球1 個，
    為被告所有供（但非專供）施用第二級毒品甲基安非他命所
    用之物，應依刑法第38條第1 項第2 款規定，沒收之。至扣
    案之注射針筒1 支，被告否認為其所有，復無證據證明確係
    被告所有；另扣案之白粉1 包（淨重1.30公克，空包裝重0.
    23公克），經鑑驗結果未發現法定毒品成分（有法務部調查
    局鑑定通知書1 紙在卷足憑），而非屬違禁物，亦無證據證
    明與本案有關，爰均不宣告沒收，一併敘明。
五、附記：公訴人認被告係施用第二級毒品安非他命云云，查安
    非他命、甲基安非他命固同屬安非他命類之中樞神經興奮劑
    ，且俗名通常互為混用，惟2 者究係不同之第二級毒品，並
    以甲基安非他命為目前國內濫用最為嚴重，而施用甲基安非
    他命之代謝最先是去N-甲基（N-demethylation）形 成安非
    他命，而施用甲基安非他命後，在正常尿液PH值情況下，24
    小時內，有43％服用劑量以甲基安非他命原態排出；另施用
    安非他命後24小時內，有30％以安非他命原態排出，20 ％
    經去氨基作用及氧化作用形成苯甲酸，2 ％經反應形成
    Norephedrine（參照行政院衛生署出版「物質濫用」、「常
    見濫用藥物檢驗方法彙編」2 書所載），本件被告為警採尿
    送驗結果，安非他命、甲基安非他命均呈陽性反應，又查施
    用安非他命後，其尿液不致檢出甲基安非他命陽性反應，而
    施用甲基安非他命後，其尿液可檢出甲基安非他命和其代謝
    物安非他命成分，此有行政院衛生署管制藥品管理局93年11
    月2 日管檢字第0930010499號函可按，是被告尿液經檢驗出
    甲基安非他命陽性部分，係被告施用甲基安非他命後以甲基
    安非他命原態排出者；而檢驗出安非他命陽性部分，雖施用
    甲基安非他命、安非他命均可檢驗出安非他命陽性反應，如
    前所述，本件已可認定被告確有施用甲基安非他命犯行，並
    無其他積極證據證明被告另有施用安非他命犯行，參諸國內
    幾乎都係濫用甲基安非他命者，鮮有濫用安非他命者（遲至
    89年5 月間國內方出現第1 次在錠劑中檢驗出安非他命，而
    非甲基安非他命之案例），依「罪證有疑，利歸被告」之證
    據法則，應認前開安非他命陽性反應，仍係被告施用甲基安
    非他命後經代謝作用所致。綜上，應認被告係施用第二級毒
    品甲基安非他命，而非安非他命，是公訴人此部分認定，尚
    有未洽，應予更正。
六、應適用之法條：刑事訴訟法第455 條之4 第2 項、第455 條
    之8 ，毒品危害防制條例第10條第1 項、第2 項、第18條第
    1 項前段，刑法第11條、第47條、第51條第5 款、第38條第
    1 項第2 款。
七、本判決除有刑事訴訟法第455 條之4 第1 項第1 款、第2 款
    、第4 款、第6 款、第7 款所定情形之一，或違反同條第2
    項規定者外，不得上訴。
八、如不服本件判決，得自收受判決送達後10日內，向本院提出
    上訴書狀，上訴於第二審法院。
本案經檢察官嵇珮晶到庭執行職務。
中    華    民    國    95    年     3    月     31   日
                  刑事第二庭    法  官  鄭吉雄
以上正本證明與原本無異。
如不服本判決，應於判決送達後10日內向本院提出上訴狀（應附
繕本），上訴於臺灣高等法院。
                                書記官  謝至菁
中    華    民    國    95    年    4     月    6     日
附錄法條：
毒品危害防制條例第10條
施用第一級毒品者，處 6 月以上 5 年以下有期徒刑。
施用第二級毒品者，處 3 年以下有期徒刑。


司法院資訊處製作；財團法人民間司法改革基金會備份。
